臺灣新北地方法院刑事判決
110年度審訴字第1165號
公  訴  人  臺灣新北地方檢察署檢察官
被      告  曾文德




上列被告因傷害案件，經檢察官提起公訴（110年度偵字第22268
號），被告於準備程序中就被訴事實為有罪之陳述，本院裁定進
行簡式審判程序，茲判決如下：
    主  文
曾文德犯傷害罪，累犯，處拘役貳拾日，如易科罰金，以新臺幣
壹仟元折算壹日。
    事  實
一、曾文德前因公共危險案件，經本院以108年度交簡字第2421
    號判處有期徒刑4月確定，於民國109年2月18日易科罰金執
    行完畢。詎仍不知悔改，於110年3月4日18時45分許，在新
    北市○○區○○路000號門口，與陳坤城因口角而發生爭執，竟
    基於傷害之犯意，徒手毆打陳坤城之左側臉頰，致陳坤城受
    有左臉挫傷之傷害。
二、案經陳坤城訴由新北市政府警察局新莊分局報告臺灣新北地
    方檢察署檢察官偵查起訴。
    理  由
一、按除被告所犯為死刑、無期徒刑、最輕本刑為3 年以上有期
    徒刑之罪或高等法院管轄第一審案件者外，於第一次審判期
    日前之準備程序進行中，被告先就被訴事實為有罪之陳述時
    ，審判長得告知被告簡式審判程序之旨，並聽取當事人、代
    理人、辯護人及輔佐人之意見後，裁定進行簡式審判程序，
    刑事訴訟法第273 條之1 第1 項定有明文。本件被告所犯係
    死刑、無期徒刑、最輕本刑為3 年以上有期徒刑以外之罪，
    其於準備程序中就被訴事實為有罪之陳述，經本院告知簡式
    審判程序之旨，並聽取公訴人及被告之意見後，認宜進行簡
    式審判程序，爰依上開規定裁定行簡式審判程序。
二、上揭事實，業據被告於警詢、本院準備程序及審理時均坦承
    不諱，核與告訴人陳坤城於警詢時之指述情節相符，並有新
    泰綜合醫院110年3月4日出具之北府衛醫字第1982號診斷證
    明書附卷可稽，被告犯行堪予認定。
三、核被告所為，係犯刑法第277 條第1 項之傷害罪。又被告前
    有如事實欄所載有期徒刑執畢紀錄，有臺灣高等法院被告前
    案紀錄表1 份在卷可稽，其受有期徒刑之執行完畢後，5 年
    內故意再犯本件有期徒刑以上之罪，為累犯，另本院審酌被
    告前未曾因傷害案件經法院判處罪刑確定，參照司法院釋字
    第775 號解釋之意旨不加重其刑。爰審酌被告恣意傷害他人
    之身體，顯見其欠缺尊重他人身體法益之法治觀念，並衡以
    被告犯後態度，又參酌其犯罪之動機、目的、手段、情節、
    告訴人所受傷勢，暨其素行、智識程度、家庭經濟狀況等一
    切情狀，量處如主文所示之刑，並諭知易科罰金之折算標準
    ，以資懲儆。
據上論斷，應依刑事訴訟法第273 條之1 第1 項、第299 條第1
項前段，刑法第277 條第1 項、第47條第1 項、第41條第1 項前
段，刑法施行法第1 條之1 第1 項，判決如主文。
本案經檢察官彭毓婷提起公訴，檢察官陳漢章到庭執行職務。
中　　華　　民　　國　　111 　年　　3 　　月　　10　　日
                  刑事第二十四庭  法  官  徐子涵
上列正本證明與原本無異。
如不服本判決，應於判決送達後20日內敘明上訴理由，向本院提
出上訴狀 (應附繕本) ，上訴於臺灣高等法院。其未敘述上訴理
由者，應於上訴期間屆滿後20日內向本院補提理由書「切勿逕送
上級法院」。
                                  書記官　游士霈
中　　華　　民　　國　　111 　年　　3 　　月　　10　　日
附錄本案論罪科刑法條全文：
中華民國刑法第277條
傷害人之身體或健康者，處 5 年以下有期徒刑、拘役或 50 萬
元以下罰金。
犯前項之罪，因而致人於死者，處無期徒刑或 7 年以上有期徒
刑；致重傷者，處 3 年以上 10 年以下有期徒刑。